【裁判字號】    97,上訴,1341
【裁判日期】    980107
【裁判案由】    違反槍砲彈藥刀械管制條例
【裁判全文】
臺灣高等法院臺南分院刑事判決        97年度上訴字第1341號
上  訴  人
即  被  告  甲○○
                    （現另案於臺灣彰化監獄執行中）
上列上訴人因違反槍砲彈藥刀械管制條例案件，不服臺灣臺南地
方法院九十六年度訴緝字第九○號中華民國九十七年十月十七日
第一審判決（起訴案號：臺灣臺南地方法院檢察署九十三年度偵
字第一一六三九號、第一一六六一號、第一一八○二號、第一二
○五七號、第一二九二五號、第一二九一九號、第一二九二八號
、第一二九三三號、第一二九三四號，九十四年度偵字第六四二
號、第九八八號、第一○七四號、第一二五一號、第一五二○號
、第二四二九號、第二五九九號、第二七五二號），提起上訴，
本院判決如下：
    主  文
上訴駁回。
    理  由
一、按刑事訴訟法第三百六十一條第一項規定「不服地方法院之
    第一審判決而上訴者，應向管轄第二審之高等法院為之。」
    ，而民國九十六年六月十五日修正，同年七月四日生效施行
    之同條第二項並規定「上訴書狀應敘述具體理由。」，此屬
    法律上應具備之程式。又同法第三百六十二條、第三百六十
    七條前段分別規定「原審法院認為上訴不合法律上之程式或
    法律上不應准許或其上訴權已經喪失者，應以裁定駁回之。
    」、「第二審法院認為上訴有第三百六十二條前段之情形者
    ，應以判決駁回之。」。而所謂不服第一審判決之「具體理
    由」，必係依據卷內既有訴訟資料或提出新事證，指摘或表
    明第一審判決有何採證認事、用法或量刑等足以影響判決本
    旨之不當或違法，而構成應予撤銷之具體事由，始克當之（
    例如：依憑證據法則具體指出所採證據何以不具證據能力，
    或依憑卷證資料，明確指出所為證據證明力之判斷如何違背
    經驗、論理法則）；倘僅泛言原判決認定事實錯誤、違背法
    令、量刑失之過重或輕縱，而未依上揭意旨指出具體事由，
    或形式上雖已指出具體事由，然該事由縱使屬實，亦不足以
    認為原判決有何不當或違法者（例如：對不具有調查必要性
    之證據，法院未依聲請調查亦未說明理由，或援用證據不當
    ，但除去該證據仍應為同一事實之認定），皆難謂係具體理
    由，俾與第二審上訴制度旨在請求第二審法院撤銷、變更第
    一審不當或違法之判決，以實現個案救濟之立法目的相契合
    ，並節制濫行上訴（最高法院九十七年度臺上字第八九二號
    刑事判決意旨參照）。
二、本件上訴人即被告甲○○不服原判決，提起上訴，其上訴理
    由略以：上訴人確實無與李寶生交易賣槍，是陳世雄與李寶
    生交易，上訴人只負責找買家，其他上訴人根本沒有參與，
    證人莊建忠於原審證稱：「甲○○介紹我與李寶生認識就離
    開了，整個交易過程甲○○並未在現場，槍枝的價金是李寶
    生交付陳世雄。」，證人李寶生於原審證稱：「槍不是甲○
    ○拿出來賣的，甲○○沒與我談錢的事，錢是我跟莊建忠他
    們談的。」，以上二位證人之證詞明確證明上訴人不在場與
    其有買賣槍枝行為云云。惟上訴人甲○○所述之上訴理由，
    業經原判決詳予認定，其中原判決理由欄貳、一、(三)、4.、
    5.並說明：「證人莊建忠於本院另結證稱：被告介紹伊與李
    寶生認識後就離開了，整個交易過程甲○○並未在現場，槍
    枝的價金是李寶生交付陳世雄等語，惟其此部分之陳述與其
    於警詢之陳述不符，亦與被告前開自白、證人陳世雄、李寶
    生之證詞不符，況其嗣旋改稱：伊沒有看到誰交槍給李寶生
    ，整個過程誰交槍，誰交錢伊都沒看見等語，故其前開有利
    被告之陳述，顯與事實不符，要難據為有利被告認定之依據
    。證人李寶生於本院復結證稱：槍不是被告拿出來賣的，伊
    沒有跟被告談錢的事，錢是伊跟莊建忠他們談的等語，然其
    此部分之陳述與其於警詢之陳述不符，亦與被告前開自白、
    證人陳世雄之證詞不符，況證人李寶生於本院結證另稱，其
    於警詢之記憶較為清楚，故證人李寶生前揭有利被告之陳述
    ，與本院調查之事證不符，亦無從憑此為有利被告之認定。
    」。是究之上訴人前開上訴理由所指摘，均僅係對於原判決
    已詳予認定之事實重覆予以爭執，並未具體指出原判決所採
    證據何以不具證據能力，或依憑卷證資料，明確指出原判決
    所為證據證明力之判斷如何違背經驗、論理法則。揆諸前引
    最高法院判決意旨，上訴人之主張並未具體指摘或表明第一
    審判決有何採證認事、用法或量刑等足以影響判決本旨之不
    當或違法，而構成應予撤銷之具體事由，本件上訴人之上訴
    不合法律上之程式，應予駁回，並不經言詞辯論為之。
三、依刑事訴訟法第三百六十七條前段、第三百七十二條，判決
    如主文。
中    華    民    國    98    年    1     月    7     日
                  刑事第六庭    審判長法  官  董武全
                                      法  官  曾文欣
                                      法  官  杭起鶴
以上正本證明與原本無異。
如不服本判決應於收受送達後10日內向本院提出上訴書狀，其未
敘述上訴理由者，並得於提起上訴後10日內向本院補提理由書（
均須按他造當事人之人數附繕本）「切勿逕送上級法院」。
                                      書記官  魏安里
中    華    民    國    98    年    1     月    8     日


司法院資訊處製作；財團法人民間司法改革基金會備份。
